【裁判字號】    92,交上易,288
【裁判日期】    920630
【裁判案由】    公共危險
【裁判全文】
臺灣高等法院刑事判決                          九十二年度交上易字第二八八號
    上  訴  人  臺灣士林地方法院檢察署檢察官
    被      告  甲○○
右上訴人因被告公共危險案件，不服臺灣士林地方法院九十二年度交易字第一四號，
中華民國九十二年四月三十日第一審判決（起訴案號：臺灣士林地方法院檢察署九十
一年度偵字第九九０九號）提起上訴，本院判決如左：
    主      文
上訴駁回。
    理      由
一、聲請簡易處刑書意旨略以：被告甲○○前曾二次酒後駕車，觸犯公共危險罪，分
    別於民國九十年二月十二日及九十一年八月二十七日，經臺灣高雄地方法院及臺
    灣士林地方法院判處拘役四十日及五十九日。詎仍不知悔改，於九十一年五月二
    十六日晚上八時五十分許，在臺北市內湖區「三立攝影棚」工地內飲用啤酒後，
    已達不能安全駕駛動力交通工具之程度，竟仍駕駛車號ＸＸ─三五五九號自小客
    車行經國道一號高速公路，欲前往臺北縣新莊市體育場工地，嗣因不勝酒力在前
    開高速公路南向二十五公里五百公尺處（屬臺北市○○區○路肩停車睡覺時，經
    警巡查盤檢，始查獲上情，並當場測得呼氣酒精濃度值為一．０二ＭＧ／Ｌ。因
    認被告甲○○涉有刑法第一百八十五條之三之服用酒類不能安全駕駛動力交通工
    具而駕駛罪嫌等語。
二、按案件曾經判決確定者，應諭知免訴之判決，並得不經言詞辯論為之，刑事訴訟
    法第三百零二條第一款、第三百零七條分別定有明文。又案件曾經判決確定，應
    為免訴之判決，此項原則關於實質上一罪或裁判上一罪均有其適用。連續犯係裁
    判上一罪，其一部份犯罪事實曾經判決確定者，其效力當然及於全部，故檢察官
    復將其他部分重行起訴，亦應諭知免訴之判決，最高法院四十九年臺非字第二０
    號著有判例可資參照。
三、查被告甲○○前曾二次酒後駕車，觸犯公共危險罪，分別於民國九十年二月十二
    日及九十一年八月二十七日，經臺灣高雄地方法院及臺灣士林地方法院判處拘役
    四十日及五十九日。又被告於民國九十一年六月二日下午一時，服用酒類啤酒一
    瓶後，已不能安全駕駛交通工具而駕駛之犯行，業經臺灣臺北地方法院於九十一
    年八月二十七日以九十一年度北交簡字第一八四五號，判處拘役五十九天，如易
    科罰金以三佰元折算一日，並於九十一年十二月三日確定，此有判決書、臺灣臺
    北地方法院之函文及臺灣高等法院被告全國前案紀錄表在卷可稽。本案被告被訴
    酒醉駕車之公共危險犯行，與上開判決確定之犯行，時間緊接，犯罪構成要件相
    同，衡情被告在相近之時間連續兩次酒醉駕車，顯係基於概括犯意為之，從而本
    件與前判決確定之犯行間，應有連續犯之裁判上一罪關係，為同一案件，被告上
    開被訴犯行既經臺灣臺北地方法院判決確定在案，如前所述，依照前開說明，本
    件自應為前開九十一年度北交簡字第一八四五號簡易判決既判力所及，依照首開
    說明，應為免訴之判決，原審因依刑事訴訟法第三百零二條第一款、第三百零七
    條，逕為免訴判決之諭知，核無不當。公訴人上訴意旨略以：原審判決未就被告
    是否基於概括犯意，而連續酒後駕車觸犯刑法第一百八十五條之三規定進行調查
    、訊問，徒以被告本次犯行與被告前次經臺灣臺北地方法院判決確定之罪行間，
    時間緊接，率予認定具連續犯之裁判上一罪關係，未盡調查之能事云云。按公訴
    人對被告本件犯行亦曾一度送請臺灣臺北地方法院併該院九十一年度北交簡字第
    一八四五號案件辦理，公訴人於送該院併案辦理當時亦認本件與該院九十一年度
    北交簡字第一八四五號案件，時間緊接，犯罪構成要件相同，顯係基於概括犯意
    為之，具有裁判上一罪之連續犯關係。嗣因公訴人送請該院併案辦理時因該院九
    十一年度北交簡字第一八四五號已於九十一年八月二十九日終結，判決被告有罪
    在案，致本件無從併辦，此有臺灣臺北地法院臺北簡易庭函文在卷可稽。按被告
    本件犯行與前揭臺灣臺北地方法院九十一年度北交簡字第一八四五號犯行具有連
    續犯之關係已如前述，公訴人仍執前詞，復於本件送併辦遭退回後復認與前述臺
    灣臺北地方法院九十一年度北交簡字第一八四五號案件不具有連續犯之裁判上一
    罪關係，而就被告本件犯行予以起訴，依前述最高法院四十九年臺非字第二０號
    判例，自應就其起訴為免訴之裁判。原審因而為免訴之諭知，其所為裁判，核無
    不合，公訴人之上訴，尚難認為有理由，應予駁回。並不經言詞辯論，逕為判決
    。
據上論斷，應依刑事訴訟法第三百六十八條、第三百七十二條，判決如主文。
中      華      民      國    九十二    年      六      月     三十     日
                              臺灣高等法院交通法庭
                                    審判長法  官  楊  照  男
                                          法  官  陳  炳  彰
                                          法  官  王  詠  寰
右正本證明與原本無異。
不得上訴。
                                          書記官  陳  媛  容
中      華      民      國    九十二    年      六      月     三十     日


司法院資訊處製作；財團法人民間司法改革基金會備份。
